臺灣板橋地方法院交通事件裁定　　　　95年度交聲字第1701號
原處分機關　交通部公路總局臺北區監理所蘆洲監理站
異　議　人
即受處分人　甲○○
上列受處分人因違反道路交通管理處罰條例事件，對於交通部公
路總局臺北區監理所蘆洲監理站中華民國95年9 月26日所為之處
分（原處分案號：北監蘆字第裁46－C00000000 號），聲明異議
，本院裁定如下：
    主  文
異議駁回。
    理  由
一、按道路交通管理處罰條例所稱之之汽車，包括機器腳踏車，
    修正前道路交通管理處罰條例第3 條第8 款已有明定。次按
    汽車停車時，禁止臨時停車處所不得停車，修正前道路交通
    安全規則第112 條第1 項第1 款規定甚明；而人行道不得臨
    時停車，又係同規則第111 條第1 項第1 款所明定，故於人
    行道不得停車。又按汽車駕駛人停車時，在禁止臨時停車處
    所停車者，處新臺幣六百元以上一千二百元以下罰鍰，修正
    前道路交通管理處罰條例第56條第1 項第1 款定有明文。
二、本件異議人即受處分人甲○○騎乘其所有之車牌號碼CUJ-87
    6 號重型機車，於民國95年6 月25日下午5 時25分許，停車
    在臺北縣板橋市○○路○○道上，為臺北縣政府警察局海山
    分局警員乙○○以當場拍照之方式採證，並以受處分人所有
    之機車有違反修正前道路交通管理處罰條例第56條第1 項第
    1 款規定之事實製單逕行舉發，且依同條第3 項執行車輛移
    置，嗣將舉發通知單送達於受處分人後，受處分人向原處分
    機關提出申訴，經原處分機關函請舉發機關調查結果，仍認
    受處分人騎乘機車有前開違規行為，原處分機關乃於95年9
    月26日依修正前道路交通管理處罰條例第56條第1 項第1 款
    、修正前違反道路交通管理事件統一裁罰基準表之規定，裁
    處異議人罰鍰新臺幣六百元（受處分人已於95年6 月27日繳
    納）。
三、本件受處分人於聲明異議意旨固不否認其所有之車牌號碼CU
    J-876 號重型機車有於上揭時、地停車之事實，惟辯稱：伊
    停車的時候已有其他車輛停在該處，當時伊是將機車停放在
    新站路與縣民大道交岔路口的白色停車格後搭乘其他交通工
    具南下，迨三天後北返板橋時，卻發現白色停車格遭塗銷，
    伊所有的機車也被拖吊，為此聲明異議云云。然查，受處分
    人所有之車牌號碼CUJ-876 號重型機車，於95年6 月25日下
    午5 時25分許，停放於臺北縣板橋市○○路與縣民大道交岔
    路口之未設置標誌或標線另行規定可供停車之人行道上之違
    規情事，有原採證照片一幀附卷可稽，至為明確。再者，依
    修正前道路交通安全規則第111 條第1 項第1 款、第112 條
    第1 項第1 款、第16款規定，人行道禁止停車，除非關於停
    車時間、位置、方式及車種，公路警察或警察機關有特別規
    定時，應依其規定，是受處分人之機車停放於未經警察機關
    特別規定准許停放機車之人行道上，違規事證俱明。況且，
    證人即目睹受處分人所有之機車違規停放之警員乙○○於本
    院95年11月21日調查時，以具結擔保其供述之真實性，並在
    負擔偽證罪之處罰心理下證稱：伊於95年6 月25日下午5 時
    25分許，係在臺北縣板橋市○○路執行機車拖吊勤務，因為
    新站路臺北縣政府周圍是加強拖吊區，當時伊是沿縣民大道
    北往南方向轉進新站路，就看到有機車違規停放在新站路的
    人行道上，新站路沿線有人行道禁止停車加強拖吊的標誌，
    該路段原本有設置機車的停車格位，後來因認為縣政府周圍
    停車不妥，才把停車格位塗銷掉，伊至本件舉發違規時已執
    行此一勤務約五、六個月，而本件停車路段的停車格位是早
    在幾個月前就塗銷了，採證照片是伊在舉發現場拍攝的，照
    片中的三輛機車也都遭舉發並拖吊等語。按證人乙○○乃為
    原處分機關所認定受處分人所有之機車有前開違規事實之原
    證人，其並到庭在本院法官面前以言詞供述本件訴訟上之待
    證事實–即受處分人所有之機車有前開違規事實，本院由其
    上述證述已得有受處分人所有之機車確有上開違規事實之心
    證，且於本件卷存證據資料內並無任何積極證據足以證明證
    人乙○○上開證詞係屬虛偽，亦無足以令人顯信乙○○之證
    述為不可採之品性證據或前科證據存在，本院自不得僅以證
    人係本件開單舉發之員警而全盤抹煞其在訴訟上所具有之原
    證人資格，而受處分人復無舉出或聲請本院調查任何對其有
    利之證據，以使本院對證人所供述受處分人所有之機車違規
    之事實產生任何合理之懷疑。甚至，受處分人於本院審理時
    針對證人乙○○上開證詞亦自承，其停車當時是認知該處有
    停車格位可以停車，但是不確定標線到底是白線還是黑色塗
    銷掉的狀況等語，顯然亦明白自己於停車時確實疏未詳細察
    看標線之設置，要難據此逕為有利受處分人事實之認定。是
    以，異議人雖以前開情詞為辯，尚難認為可採，本件事證明
    確，受處分人所有之機車有上述違規事實洵堪認定。從而原
    處分機關依違反修正前道路交通管理處罰條例第56條第1 項
    第1 款、修正前違反道路交通管理事件統一裁罰基準表之規
    定，裁處受處分人罰鍰六百元，核無不當。本件聲明異議為
    無理由，應予駁回。
據上論斷，應依道路交通案件處理辦法第19條，裁定如主文。
中　　華　　民　　國　　96　　年　　2 　　月　　5 　　日
                    交通法庭    法　官  張江澤
以上正本證明與原本無異。
如不服本裁定，應於送達後5日內，向本院提出抗告狀。
                                書記官  林怡秀
中　　華　　民　　國　　96　　年　　2 　　月　　5 　　日
